【裁判字號】    89,交上易,1489
【裁判日期】    890426
【裁判案由】    過失傷害
【裁判全文】
臺灣高等法院臺中分院刑事判決                八十九年度交上易字第一四八九號
    上  訴  人  臺灣南投地方法院檢察署檢察官
    被      告  乙○○
右上訴人因被告乙○○過失傷害案件，不服臺灣南投地方法院八十九年度交易字第二
六號中華民國八十九年四月二十六日第一審判決（起訴案號：臺灣南投地方法院檢察
署八十九年度偵字第九五八號），提起上訴，本院判決如左：
    主    文
原判決撤銷。
乙○○從事業務之人，因業務上之過失傷害人，處有期徒刑陸月，如易科罰金，以
佰元折算壹日。
    事    實
一、乙○○以擔任外燴師為業，駕駛貨車載運具至外燴地點及載回係其職業之附
    隨業務，明知其領用之自用小客車駕駛執照業遭吊銷，並無駕駛執照，仍於民國
    八十八年十一月二十六日下午，外燴結束後，駕駛其姐夫吳榮祥所有車牌號碼Ｒ
    Ｊ─五二一六號自用小貨車，後載蒸籠、碗盤及砧板等具，沿南投縣中寮鄉○
    ○路往南投市方向行駛，本應注意汽車裝載時，載運貨物必須穩妥，物品應捆紮
    牢固，堆放平穩，依當時之情形，亦無不能注意之情事，竟疏未注意將上開物品
    捆紮牢固而貿然駕車行駛，適於同日下午四時十分，行駛至南投縣中寮鄉○○路
    二號橋轉彎時，上開蒸籠等具忽而鬆脫滑落，猛然砸到行走路邊之行人甲○○
    ○，致甲○○○受有右下肢脛骨、腓骨開放性骨折及左側股骨遠端粉碎性骨折之
    傷害。
二、案經甲○○○訴由南投縣警察局草屯分局移送臺灣南投地方法院檢察署檢察官偵
    查起訴。
    理    由
一、上訴人即被告乙○○經合法傳喚，未於最後言詞辯論期日到庭，於警訊、偵查、
    原審及本院前辯論期日及調查期日對其擔任外燴師，於前揭時地駕駛貨車載送
    廚具，因具鬆脫掉落，造成告訴人甲○○○受傷之事實均坦承不諱，，核與告
    訴人甲○○○指訴情節亦相吻合，告訴人所受傷勢亦有行政院衛生署南投醫院八
    十八年十二月二十三日投醫診字第二一六九號、惠和醫院八十八年十二月二十三
    日診斷證明書各一紙附偵卷可稽，而汽車裝載時，載運貨物必須穩妥，物品應捆
    紮牢固，堆放平穩，道路交通安全規則第七十七條第二款定有明文。被告既於警
    訊時自承其曾考取自小客車駕駛執照使用，堪認前開交通規則為其應注意，而依
    當時情形觀之，亦無不能注意之情事，被告疏於注意將後載之具捆紮牢固而鬆
    脫滑落，其有過失甚明。且告訴人係遭右揭具滑落砸到受有前開傷害，與被告
    之過失行為間並有相當之因果關係，本案事證明確，被告過失犯行至堪認定，應
    予依法論科。
二、被告以擔任外燴師為業，駕駛貨車載運具至外燴地點及載回係其職業之附隨
    業務，其疏於注意將具捆紮牢固，因而鬆脫滑落，砸到告訴人致受有前開傷害
    。核其所為，係犯刑法第二百八十四條第二項前段之業務上過失傷害罪。公訴意
    旨認被告係犯同條第一項之普通傷害罪，尚有未洽，應予變更。被告雖曾考領自
    小客車駕駛執照使用，惟於本案行為時已遭吊銷，並無駕駛執照，業據被告供明
    在卷，其為汽車駕駛人，無駕駛執照駕車因而致告訴人受傷，依法應負前開刑事
    責任，依道路交通管理處罰條例第八十六條第一項規定，應加重其刑。原審認被
    告過失責任明顯，予以論罪科刑，固非無見，惟僅認被告犯普通過失傷害罪，未
    改依業務過失傷害罪處斷，適用法則尚有不當。且告訴人因本件車禍除受有右下
    肢脛骨、腓骨開放性骨折外，併受有左側股骨遠端粉碎性骨折之傷害，除經被告
於警訊供明外，復有草屯惠和醫院診斷證明書附偵查卷足稽（第六頁），並再經
    本院函該院及南投醫院查證屬實，分別有草屯惠和醫院草惠醫字第二三三號函、
    函附簡圖及南投醫院八九投醫社字第二六二八號函附卷足稽，原審認告訴人僅右
    腿受有傷害，認定事實亦有違誤，且本案被告過失責任明顯，對告訴人造成傷害
    非輕，原審僅量處被告拘役五十日，亦屬輕縱，檢察官上訴意旨指摘及此為有理
    由，自應由本院予以撤銷改判，審酌被告對本件傷害之發生應負全部之過失責任
    ，對告訴人所致傷害非輕，迄今卻僅賠償告訴人醫藥費三萬二千元，惟念被告並
    無不良素行，犯後亦坦承犯行等一切情狀，量處如主文所示之刑，並諭知易科罰
    金之折算標準，以資懲儆。
三、被告經合法傳喚，無正當理由不到庭，爰不待其陳述逕行判決。
據上論斷，應依刑事訴訟法第三百七十一條、第三百六十九條第一項前段、第三百六
十四條、第二百九十九條第一項前段、第三百條，道路交通管理處罰條例第八十六條
第一項，刑法第二百八十四條第二項前段、第四十一條，罰金罰鍰提高標準條例第一
條前段、第二條，判決如主文。
中      華      民      國    八十九     年      九       月    十三    日
                                  臺灣高等法院臺中分院刑事第五庭
                                        審判長法  官  吳  火  川
                                              法  官  郭  同  奇
                                              法  官  姚  勳  昌
右正本證明與原本無異。
不得上訴。
                                              書記官  陳  如  慧
中      華      民      國    八十九     年      九       月     十四   日
                                                                        Ｋ


司法院資訊處製作；財團法人民間司法改革基金會備份。
